# 请教陈版主！！！商场收到银联免费提供的收银机

提问人：ABCA 梦梦 时间：2016-01-12 23:19:49
请教陈版主，商场收到银联无偿赠送的一批收银机，约定商场无偿使用该机器， 5 年后商场继续存在，在将收银机的所有权转移给商场。 请教陈版，商场收到这批收银机，要怎么做账？ 谢谢！

回答人：chenyiwei
无偿取得该批收银机的原因？是否还附有其他条件？预计这些条件能否满足？

提问人：ABCA 梦梦 时间：2016-01-13 18:14:20
因为商场顾客使用银联卡消费时，商场会给银联公司一定得手续费。银联公司本次无偿赠送了一批款台收银机，但是 5 年的时间内，如果收银机有损坏，由商场承担。商场预计会长时间经营，满足 5 年后存续的条件。

回答人：chenyiwei
由于对商户没有业绩指标的“硬约束”，因此一般按 4 楼意见做帐外备查登记即可。